# 求助陈版：工程公司与合作方发生资金拆借利息问题

提问人：siyangxiaocai 时间：2018-02-24 21:45:05
@chenyiwei 陈老师，您好： 请教以下问题：A工程公司，将工程分包给B公司，但B公司资金较为紧张，因此A公司拟考虑采取以下两种方式中的一种，为B公司提供资金支持： 1 、借钱给B公司，约定资金占用费，并抵减应付B公司款项； 2 、作为预付款项给B公司，以支付给B公司的款项减去资金占用费的净额确认为成本； 上述两种方式中，是否均要体现资金占用费的收入（其他业务收入），还是均作为差额作为成本？

回答人：chenyiwei
我理解工程分包和资金拆借这两项交易应分开处理，资金占用费收入应单独确认，不能冲抵分包成本。